臺灣臺中地方法院民事判決　九十年度勞簡上字第九號
　　上　訴　人　長億金屬放電股份有限公司
　　法定代理人　丙○○
　　訴訟代理人　乙○○
　　被上訴人　　甲○○
右當事人間請求給付資遣費事件，上訴人對於中華民國九十年十月九日本院臺中簡易
庭九十年度中勞簡字第一六號第一審判決提起上訴，本院判決如左：
    主      文
上訴駁回。
第二審訴訟費用由上訴人負擔。
    事      實
甲、上訴人方面：
  一、聲明：
    (一)原判決不利於上訴人之部分廢棄。
    (二)廢棄部分，駁回被上訴人第一審之訴。
    (三)如受不利判決，願供擔保，請准宣告免為假執行。
    (四)第一、二審訴訟費用由被上訴人負擔。
  二、陳述：除與原審判決書所載者相同茲予引用外，補稱：
    (一)按因目前景氣不佳，致上訴人公司業務緊縮，幾已達到無法繼續經營之窘境，
      故民國（下同）九十年農曆年過後，因上訴人業務清淡，已無法提供工作給被
      上訴人做，上訴人始告知被上訴人，今後如有工作時，會再叫其回公司上班，
      詎被上訴人無法體諒上訴人無力繼續維持公司之困境，竟提起本案訴訟，要求
      上訴人給付資遣費及預告工資，核其所為，顯有違誠信。
    (二)次查被上訴人於上訴人公司上班期間，不僅工作態度不佳，常利用上班時間看
      電視、洗車、找朋友聊天，甚至經常遲到、曠職（因上訴人公司規定之上班時
      間為上午八點起至下午五點止），此有上訴人八十九年四月至九十年一月份之
      考勤表足稽，惟上訴人每月仍支付被上訴人全勤獎金新台幣（下同）三千元，
      是被上訴人上開所為，顯已嚴重違反雙方間之勞動契約甚明，故被上訴人請求
      上訴人給付資遣費及預告工資，實屬無理。
    (三)對第一審認定被上訴人之平均工資為三萬九千元之事實，上訴人不爭執。
    (四)上訴人公司已經沒有能力負擔資遣費。對於解僱被上訴人部分，上訴人通知被
      上訴人有工作再來做，但是現在都沒有工作，公司已經停業。
  三、證據：援用原審之立證方法外，補提被上訴人八十九年四月至九十年一月份之
      考勤表影本十件。
乙、被上訴人方面：
  一、聲明：如主文所示。
  二、陳述：除與原審判決書所載者相同茲予引用外，補稱：
    (一)上訴人當時叫被上訴人回去等電話，有工作會叫被上訴人回去，但被上訴人回
      去等了兩個月，都沒有叫被上訴人回去工作，且第一個月就退調被上訴人的勞
      、健保。
    (二)又工作時看電視是上訴人說可以，而上訴狀所說的找朋友聊天，是因客戶來我
      跟他們接洽，所謂遲到曠職都有被他們扣款，但就每個月都有領全勤獎金三千
      元的事情不爭執。
    (三)以三萬九千元當作平均工資，及被上訴人之工作年資係五年十一月等事實不爭
      執。
    理      由
一、本件被上訴人主張其自八十年八月八日起，受僱於被告，服務至八十二年三月二
    十三日止，因服役離職，嗣兵役退伍後，復於八十四年三月底起，再度受僱於被
    告，詎上訴人竟於九十年農曆春節後，片面告知原告在家待命，待有工作時，再
    通知原告上班，嗣上訴人不僅未通知被上訴人上班，更於同年三月一日，片面將
    被上訴人解僱，並將被上訴人之勞、健保辦理退保手續，爰訴請上訴人給付預告
    工資三萬九千元與資遺費二十三萬零七百五十元（以五年十一月之年資計算資遣
    費，三九０００元乘以五加上三九０００乘以十一除以十二），及其法定遲延利
    息。被上訴人則以九十年農曆過年後，因景氣不佳，致上訴人公司業務緊縮，已
    無法提供工作給被上訴人做，上訴人始告知被上訴人，今後如有工作時，會再叫
    其回公司上班，被上訴人提起本案訴訟顯有違誠信；且被上訴人於上訴人公司上
    班期間，不僅工作態度不佳，常利用上班時間看電視、洗車、找朋有聊天，甚至
    經常遲到，曠職惟上訴人每月仍支付被上訴人全勤獎金三千元，是被上訴人上開
    所為，顯已嚴重違反雙方間之勞動契約甚明，故被上訴人請求上訴人給付資遣費
    及預告工資，實屬無理，又上訴人公司已經沒有能力負擔資遣費等語置辯。
二、被上訴人主張其曾於受僱於上訴人公司之工作年資為五年十一月，每月平均工資
    為三萬九千元，至九十年二月間上訴人告知不用上班，並於九十年三月將被上訴
    人之勞、健保退保，且上訴人未給付資遣費及預告工資等事實，業據提出台中市
    政府勞資爭議案件協調會議紀錄為證，復為被上訴人所不爭執，自堪信為真實。
三、上訴人雖主張被上訴人於上訴人公司上班期間，工作態度不佳，常利用上班時間
    看電視、洗車、找朋友聊天，經常遲到、曠職，已嚴重違反雙方間之勞動契約乙
    情，然該等事實為被上訴人所否認，且該等事實縱屬真實，亦僅係上訴人得否依
    勞動基準法第十二條第一項第四款、第六款之規定不經預告終止勞動契約之問題
    ，且依同條第二項之規定，雇主應自知悉其情形之日起三十日內為之。故上訴人
    雖主張被上訴人有曠職及違反勞動契約之事實，然其既未依法於三十日內終止與
    被上訴人之勞動契約，則被上訴人自仍屬上訴人所僱用之勞工，上訴人嗣於九十
    年二月間以業務緊縮之理由終止與被上訴人間之契約，自仍應依勞動基準法第十
    六條及第十七條之規定辦理給與資遣費。故上訴人以上揭理由主張被上訴人不得
    請求預告工資及資遣費云云，尚不足取。
四、從而，被上訴人依勞動基準法第十六條第三項、第一項第三款、第十七條之規定
    ，請求被告給付預告工資三萬九千元、資遺費二十三萬零七百五十元（三九○○
    ○元乘以五，加上三九○○○元乘以一一除一二），共計二十六萬九千七百五十
    元，及自起訴狀繕本送達翌日（即九十年八月十九日）起，按週年利率百分之五
    計算之利息部分，為有理由，應予准許。原審為上訴人敗訴之判決，經核尚無不
    合，上訴意旨指摘原判決不當，求予廢棄改判，為無理由，應予駁回。
五、末查，宣告假執行或免為假執行係對於未確定之終局判決為之，故對不得上訴第
    三審之訴訟，其第二審判決在宣示或送達時即屬確定，自不得再宣告假執行或免
    為假執行，本件上訴人所受不利判決，於本院判決宣示後既因不得上訴之故而告
    確定，則其所為如受不利判決，願供擔保，請准宣告免為假執行之聲明，即屬無
    據，而不應准許，附予敘明。
六、本件論證已臻明確，兩造其餘攻擊、防禦方法於判決結果，已無影響，無一一論
    述之必要，併此敘明。
七、據上論結，本件上訴為無理由，依民事訴訟法第四百三十六條之一第三項、第四
    百四十九條第一項、第七十八條，判決如主文。
中　　　華　　　民　　　國　　九十一　　年　　　四　　　月　　　八　　　日
                                    臺灣臺中地方法院民事第三庭
~B審判長法官　張瑞蘭
~B法　　　官　林慧貞
~B法　　　官　李悌愷
右為正本係照原本作成
不得上訴。
中　　　華　　　民　　　國　　九十一　　年　　　四　　　月　　　八　　　日
~B法院書記官　洪加芳
